【裁判字號】    98,交訴,94
【裁判日期】    981117
【裁判案由】    公共危險
【裁判全文】
臺灣彰化地方法院刑事判決              98年度交訴字第94號
公  訴  人  臺灣彰化地方法院檢察署檢察官
被      告  乙○○
上列被告因公共危險案件，經檢察官提起公訴（98年度偵字第65
82號），本院依簡式審判程序判決如下：
    主    文
乙○○犯不能安全駕駛動力交通工具罪，累犯，處有期徒刑柒月
，又犯肇事致人傷害逃逸罪，累犯，處有期徒刑柒月。應執行有
期徒刑壹年。
    犯罪事實
一、乙○○前於民國94年間，因酒後不能安全駕駛動力交通工具
    之公共危險案件，經臺灣臺南地方法院以94年度交簡字610
    號判決有期徒刑5 月，如易科罰金以銀元300 元折算1 日確
    定，於民國94年7 月13日易科罰金執行完畢。另於98年5 月
    間，因酒後不能安全駕駛動力交通工具之公共危險案件，經
    臺灣南投地方法院以98年度審投交簡字第265 號判決判處有
    期徒刑6 月，如易科罰金，以新臺幣1,000 元折算1 日確定
    。詎黃俊清猶不知悔改，復於98年6 月15日上午10時許，在
    彰化縣田中鎮田中工業區內，飲用威士忌酒2 小瓶後，已達
    不能安全駕駛動力交通工具之程度，竟仍於同日上午11時26
    分許，駕駛車號8866—NN號自小客車，沿彰化縣二水鄉○○
    路由東往西方向行駛欲返回住處，行經上開路段與引水道路
    口往西第2 支電線桿時，因酒後注意程度下降，本應注意汽
    車駕駛人應注意車前狀況，隨時採取必要之安全措施，而依
    當時情形，並無不能注意之情事，竟疏未注意而自後追撞丙○○停放於路旁未懸掛號牌之機車，及撞擊甲○○所停放於
    路旁之車號B4-6178 號自小貨車車尾後（當時甲○○未在車
    上而站於路旁而未受傷），致甲○○之自小貨車翻復於路旁
    邊坡，機車繼又撞擊在路旁工作之丙○○，致丙○○因此受
    有下肢挫傷併左脛骨閉鎖性骨折等傷害（過失傷害部分業據
    撤回告訴）。詎乙○○於肇事後，因恐自己酒後駕車肇事為
    警查獲，竟未停車對丙○○施以救護或通報警、消前來處理
    ，反加速逃離現場。嗣經警方調閱現場路口監視器錄影畫面
    ，發現肇事車輛之車號，立即趕往乙○○位於雲林縣莿桐鄉
    之住處查訪，並於98年6 月15日下午1 時55分許，對乙○○
    進行酒精濃度測試，測得其呼氣中酒精濃度達每公升1.24毫
    克之數值，始悉上情。
二、案經彰化縣警察局田中分局報請臺灣彰化地方法院檢察署檢
    察官偵查起訴。
    理  由
一、本件被告乙○○所犯係死刑、無期徒刑、最輕本刑為3 年以
    上有期徒刑以外之罪，其於準備程序就前揭被訴事實為有罪
    之陳述，經受命法官告知簡式審判程序之旨，並聽取其與公
    訴人之意見後，本院認無不得或不宜改依簡式審判程序進行
    之處，爰依刑事訴訟法第273 條之1 第1 項、第284 條之1
    ，裁定本案由受命法官獨任進行簡式審判程序，合先敘明。
二、訊據被告乙○○於本院審理時，對於上述酒後駕車、肇事逃
    逸等犯行均坦承不諱，其中關於肇事致證人丙○○受傷之經
    過，並據目擊證人丙○○、甲○○於警詢及偵訊時陳述在卷
    ，且有竹山秀傳醫院診斷證明書、道路交通事故現場圖、事
    故調查報告表(一)、(二)、車損及肇事現場照片12張在卷可稽，
    而其肇事後駕車逃逸，嗣為警查獲發現其服用酒類而駕駛之
    查獲經過，則有路口監視錄影翻拍照片3 張、酒精測定紀錄
    表，及刑法第185 條之3 案件酒精測試觀察記錄表附卷可憑
    ，足認被告之自白與事實相符。綜上，本件事證明確，被告
    犯行堪以認定。
三、核被告所為，係犯刑法第185 條之3 之服用酒類不能安全駕
    駛動力交通工具而駕駛罪、同法第185 條之4 之肇事逃逸罪
    。被告所犯上開2 罪，犯意各別，犯罪構成要件及罪名互異
    ，應予分論併罰。查被告前於94年間，因酒後不能安全駕駛
    動力交通工具之公共危險案件，經臺灣臺南地方法院以94年
    度交簡字610 號判決有期徒刑5 月，如易科罰金以銀元300
    元折算1 日確定，已於94年7 月13日易科罰金執行完畢等情
    ，有臺灣高等法院被告全國前案紀錄表在卷可稽，其於有期
    徒刑執行完畢5 年內，故意再犯本件有期徒刑以上之罪，為
    累犯，應依法加重其刑。爰審酌被告曾有二次因服用酒類後
    駕車而觸犯公共危險罪之前科紀錄（分別被判處有期徒刑5
    、6 月確定），此情有被告全國前案紀錄表在卷可稽，惟其
    仍不知悔改而再度重蹈覆轍，且本次與前次酒後駕車之犯行
    ，僅距短短約1 個多月之時間，顯見被告嚴重輕忽及漠視他
    人生命、財產安全，實甚不該，惟其到案後始終坦承犯行，
    且已於偵查中與受有財物損失及身體傷害之目擊證人丙○○
    、甲○○達成和解，犯後態度尚屬良好，並參酌被告之智識
    程度、其犯行所造成之危害等一切情狀，量處如主文所示之
    刑，並定其應執行之刑，以示懲戒。
據上論斷，應依刑事訴訟法第273 條之1 第1 項、第299 條第1
項前段，刑法第185 條之3 、第185 條之4 、第47條第1 項、第
51 條 第5 款、刑法施行法第1 條之1 ，判決如主文。
本案經檢察官賴志盛到庭執行職務。
中    華    民    國    98    年    11    月    17    日
                  刑事第七庭          法  官  黃玉齡
以上正本證明與原本無異。
如不服本判決，應於收受判決後10日內向本院提出上訴書狀，並
應敘述具體理由；其未敘述上訴理由者，應於上訴期間屆滿後20
日內向本院補提理由書（均須按他造當事人之人數附繕本「切勿
逕送上級法院」）。
告訴人或被害人對於判決如有不服具備理由請求檢察官上訴者，
其上訴期間之計算係以檢察官收受判決正本之日期為準。
中    華    民    國    98    年    11    月    17    日
                                      書記官  黃鏽金
附錄論罪科刑法條：
中華民國刑法第185條之3
服用毒品、麻醉藥品、酒類或其他相類之物，不能安全駕駛動力
交通工具而駕駛者，處1 年以下有期徒刑、拘役或科或併科15萬
元以下罰金。
中華民國刑法第185條之4
駕駛動力交通工具肇事，致人死傷而逃逸者，處6 月以上5 年以
下有期徒刑。


司法院資訊處製作；財團法人民間司法改革基金會備份。
